臺灣高等法院高雄分院刑事判決　　　94年度上更(一)字第65號
上　訴　人　乙○○
即　被　告
選任辯護人　陳正男　律師
上列上訴人因公共危險案件，不服臺灣高雄地方法院89年度訴字
第2486號中華民國90年7 月20日第一審判決（起訴案號：臺灣高
雄地方法院檢察署88年度偵字第28167 號），提起上訴，經判決
後，由最高法院發回更審，本院判決如下：
      主  文
原判決撤銷。
乙○○放火燒燬現供人使用之住宅，未遂，處有期徒刑參年捌月
；扣案之打火機壹個、保特瓶壹個，均沒收。
      事  實
一、乙○○與陳昭蒼原係夫妻關係（已於民國89年10月24日協議
    離婚），2 人共同住居於高雄市三民區○○○○街289 巷16
    之2 號3 樓，嗣雙方感情不睦，陳昭蒼遂返回其父親甲○○
    在高雄市○○區○○街67巷30號住宅暫時居住，雙方因而分
    居，詎乙○○心有不甘，明知上開甲○○之房屋係供甲○○
    及配偶陳何鳳玉住居之處所，仍於88年10月29日23時40分許
    ，騎乘所有ＹＮＡ─216 號機車，攜帶其所有以寶特瓶盛裝
    之汽油前往甲○○上開住處，見陳昭蒼所有車牌號碼ＸＵ─
    7226號自用小客車（起訴書誤載為甲○○所有）停放在該住
    宅前，乙○○明知該自用小客車係緊靠著甲○○住宅前之牆
    壁停放，住宅上方有易燃之帆布遮雨棚，如放火燒燬該自用
    小客車，勢必因而延燒到緊鄰之房屋及遮雨棚，竟仍將汽油
    潑灑於陳昭蒼所有之上開自用小客車之左前車門及水箱護罩
    ，旋即以打火機點燃，該自用小客車隨即起火燃燒，並引燃
    潑灑時溢流於地上之汽油，以致自小客車水箱護罩部分被燒
    毀、左葉子板及左車門塗料被燒失、左前車門因燃燒而氧化
    、靠駕駛座旁之車門輕微燒損，左前車窗被燒破，並延燒停
    放於旁之甲○○所有車號ＸＧＡ─297 號機車，使機車面板
    及坐墊部分燒損、甲○○住宅外牆磁磚燻黑、同巷28號洪愛
    春之遮雨棚部分被燒損、同巷32號劉淑瑞所有遮雨棚、紗窗
    、冷氣機電線部分燒損及同巷34號紗窗輕微燒損，乙○○於
    點燃汽油後即迅速由中仁街67巷16號與18號間之防火巷、中
    和街等路線離去，乙○○因於點火時，瞬間引燃被潑灑在上
    開自用小客車上，及溢流於地上之汽油，而不慎燒傷自己臉
    部、頸部及手足，遂自行前往位於察哈爾二街住處附近約
    200 餘公尺之文雄醫院就醫，嗣又轉往高雄醫學院附設中和
    紀念醫院（事後已改制為醫學大學）治療。所倖在甲○○之
    鄰居合力協助下，始將火勢撲滅，甲○○之住宅才未被燒燬
    ，高雄市政府消防局據報後亦迅速派消防人員抵達，惟於抵
    達時火勢已被撲滅，消防局人員於火災現場勘察時，在起火
    之自用小客車前方地上尋獲乙○○所有供放火用之打火機1
    只及含有汽油成分已部分燒損之空寶特瓶1 個。
二、案經高雄市政府警察局三民第一分局移送臺灣高雄地方法院
    檢察署檢察官偵查起訴。
    理  由
壹、程序方面：
一、按當事人、代理人或辯護人於法院調查證據時，知有刑事訴
    訟法第159 條第1 項不得為證據之情形，而未於言詞辯論終
    結前聲明異議者，視為有刑事訴訟法第159 條之5 第1 項之
    同意，刑事訴訟法第159 條之5 第2 項定有明文；立法意旨
    在於傳聞證據未經當事人之反對詰問予以核實，原則上先予
    排除。惟若當事人已放棄反對詰問權，於審判程序中表明同
    意該等傳聞證據可作為證據；或於言詞辯論終結前未聲明異
    議，基於尊重當事人對傳聞證據之處分權，及證據資料愈豐
    富，愈有助於真實發見之理念，且強化言詞辯論主義，使訴
    訟程序得以順暢進行，上開傳聞證據亦具有證據能力。
二、本件證人郭春帆於警詢中所為陳述，其性質雖屬傳聞證據，
    惟其所為之警詢筆錄內容，審理時予以提示並告以要旨，當
    事人已知上述筆錄乃傳聞證據，且未於言詞辯論終結前對該
    等筆錄內容異議，依上開規定，其於警詢中之證言已擬制同
    意其有證據能力，本院審酌上開筆錄作成時，較無人情施壓
    或干擾，亦無不當取供之情形，認為以之作為本案之證據亦
    屬適當，是證人郭春帆於警詢中之證言自具有證據能力。
貳、實體方面：
一、訊據上訴人即被告乙○○矢口否認有上開放火之犯行，辯稱
    ：案發當時，我剛好到高雄市三民區○○○街住處附近之大
    武山加水站提水，竟遭不詳之男子對我潑灑汽油，並以香煙
    點燃我身上之汽油，致臉部及手足被燒傷，我當時曾向友人
    王志強求救，本件放火應係有人刻意栽贓云云。
二、惟查：
  (一)據高雄市政府消防局88年11月8 日之火災原因調查報告書載
    明：「88年10月29日23時40分許，本局接報三民區○○街67
    巷30號前發生火災，本局立即派遣三民、前金分隊14車37人
    前往搶救，到達時火已熄滅。研判起火車輛為ＸＵ─7226號
    自用小客車，起火處有二，一處在左前車門，一處在水箱護
    罩；自小客車引擎完整未燒損，左側車門係由外向內燒，故
    因汽車機械故障引起火災之因素應可排除；又起火前地上遺
    留1 只打火機及1 個部分燒損之空保特瓶，聞之有汽油味，
    將保特瓶攜回本局以氣相層析質譜儀分析結果，研判含有微
    量汽油成分，綜合研判起火原因係人為縱火」等語（見偵查
    卷第4 頁、第24頁），是陳昭蒼所有之上開自用小客車係遭
    人縱火，且時間係在88年10月29日晚間23時40分許無訛。又
    陳昭蒼之自用小客車被潑汽油放火後，因汽油燃燒結果，自
    用小客車水箱護罩部分被燒毀、左葉子板及左車門塗料被燒
    失、左前車門因燃燒而氧化、靠駕駛座旁之車門輕微燒損，
    左前車窗燒破，且延燒停放於旁之告訴人甲○○所有車號Ｘ
    ＧＡ─297 號機車，使機車面板及坐墊部分燒損、住宅外牆
    磁磚亦因而被燻黑、中仁街67巷28號遮雨棚部分燒損、同巷
    32 號 之遮雨棚、紗窗、冷氣機電線部分燒損，同巷34號紗
    窗有輕微燒損之事實，亦有前揭調查報告及現場照片在卷可
    證。
  (二)證人即住居在中仁街67巷22號之被害人鄰居郭春帆於警訊時
    證稱：「我於 88年10月29日23時30分至40分左右，在屋內2
    樓房間準備睡覺時，突然聽到樓下屋外有爆炸聲響，我即開
    窗探頭到屋外查看，看到中仁街67巷30號屋外，塑膠類遮陽
    棚（依陳榮峰於警訊中所陳係帆布）正在著火，並看到一女
    子身上著火不慌不忙從我家門前經過，並以手邊走邊擦身上
    所著的火」、「他從容的自中仁街67巷18號旁之防火巷離開
    ，該防火巷是通往中和街」等語（見警卷第 6頁正、反面）
    ；嗣於原審法院亦證稱：「我於88年10月29日23時30分至40
    分左右，在屋內 2樓房間準備睡覺時，突然聽到樓下屋外有
    爆炸聲響，我即開窗向外探頭到屋外查看，看到中仁街67巷
    30號屋外，塑膠類遮陽棚正在著火，我趕快喊失火了，並叫
    救火，我那時看到一個頭戴安全帽的人從我家門前經過，那
    個人好像背後有被火燒到」等語（見原審卷第43頁），另其
    於本院前審審理時亦證稱：「88年10月29日半夜，我在2 樓
    準備就寢時，聽到外面有爆炸聲音，我打開窗戶往外面看，
    看到我的鄰居屋外已經著火，我就大聲喊失火了」、「我看
    到一個人的背影往我家左邊的小巷道彎進去。」、「（你有
    無注意到那個人的背影有起火現象？）好像後面的衣服有點
    著火」、「我直覺判斷是一個女的。」等語（見本院上訴卷
    (一)第113 頁至114 頁反面），經本院前審現場履勘結果，該
    縱火者如非緊靠中仁街67巷旁房屋之屋簷下走廊離去，依當
    時證人郭春帆站立之位置確能目睹該縱火者離去之路線，有
    勘驗照片在卷可憑（見本院上訴卷(一)第153 頁），雖證人郭
    春帆於原審及本院前審另證稱：「這個人是男是女我不知道
    」、「我直覺判斷是一個女的。」、「光線很暗、沒有路燈
    」等語（見原審卷第43頁、本院上訴卷(一)第113 頁背面），
    惟證人郭春帆既係聽到爆炸聲即開窗向外探頭，而當時火勢
    已燃起，則雖中仁街67巷並無路燈，亦因火勢已燃起，並延
    燒到遮雨棚，則當時巷內亦應有相當之照明無訛，參以其於
    本院前審調查時，另證述：「（你為何不願意到法院作證？
    ）我是想盡量避免不必要的困擾」等語（見本院上訴卷(一)第
    113 頁），其於警訊中所證縱火者係一名女性等語，應屬可
    信；至被告所聲請傳喚之證人莊聯貴於本院審理時既到庭證
    稱：「我下來時已經沒有看到火了」等語（見本院94年6 月
    7 日審判筆錄），顯非案發第一時間之目擊者，其並無看到
    縱火者要屬當然，自難為被告有利之認定。
  (三)被告乙○○曾因臉部、頸部及手足被火灼傷而自行前往文雄
    醫院就醫，嗣又轉往高雄醫學大學附設中和紀念醫院治療之
    事實，迭據其於警、偵訊及本院調查時供認不諱，並有上開
    醫院之就診紀錄在卷可憑（見偵查卷第113 頁），被告係於
    88年10 月30 日零時15分許前往文雄醫院急診，經緊急處理
    後，該院建議轉院治療之事實，已據文雄醫院函覆在卷（見
    偵查卷第87頁），被告係於同日即88年10月30日零時45分轉
    診抵達高雄醫學院附設中和紀念醫院治療之事實，亦有上開
    高雄醫學大學附設中和紀念醫院急診創傷病歷在卷可憑（見
    同上偵查卷第100 頁）。雖被告在文雄醫院之病歷表內急診
    專用章上有關就診時間有由88年10月29日改為10月30日之痕
    跡，惟患者即被告係於30日凌晨就診，是小姐沒有把戳章的
    日期轉動所致，此經文雄醫院之總務鐘明宏證述在卷（見本
    院上訴卷(二)第92頁背面倒數第3 行）。參酌文雄醫院僅做緊
    急處理後即轉送高雄醫學大學附設之醫院急診，而文雄醫院
    距高雄醫學大學非遠，於夜間人車不多時，不過是數分鐘之
    車程，及前揭高雄醫學大學附設中和紀念醫院有關被告急診
    創傷病歷上所載之日期為30日零時45分觀之，被告前往文雄
    醫院急診之日期為88年10月30日0 時15分應屬可信。是文雄
    醫院所出具之診斷書及存根聯上有關「應診日期」欄內88年
    10 月29 日之記載應係根據未更正前之病歷所填載無訛。又
    證人王文福於本院前審調查時雖證稱：被告有說她先生常跟
    他要錢，如果不給他，要讓他死的很難看、她說被人撞倒還
    被潑汽油云云，及告訴人甲○○於檢察官偵查中所提出之電
    話譯文內有：你來放火、你燒不死我、既然你都敢用火來燒
    我等語，均係被告乙○○片面之供述，難為被告確係遭人潑
    汽油放火之有利認定。
  (四)又文雄醫院所開出有關被告受傷之診斷證明書內，並無「上
    午11時40分（以下空白）」等文字之記載（見原審卷第17頁
    及103 頁），此經證人即文雄醫院之醫師洪隆平於原審證述
    在卷（見原審卷第101 頁背面），證人即前擔任文雄醫院護
    士之吳美慧於本院前審調查時亦到庭證稱：診斷證明書是我
    跟醫生說，把病歷表調出來，根據病歷表抄寫的，病名欄內
    之時間（指上午11時40分等文字）不是我寫的，因為如果要
    增加文字或寫錯均都要經過醫生蓋章，而且不可能出現二個
    以下空白之文字等語（見本院上訴卷(一)第123 頁）。經本院
    前審將上開診斷書病名欄內有關：「臉部兩手兩足灼傷（以
    下空白）」、「上午11時40分（以下空白）」等文字送法務
    部調查局鑑定結果，亦認該「以下空白」等4 字之筆跡字劃
    特徵不同，研判應非同一人所書寫，有鑑定通知書在卷可憑
    （見本院上訴卷(二)第29頁）。前揭證人即護士吳美慧係於89
    年1 月17日離職，此經文雄醫院函覆在卷（見本院上訴卷(二)
    第32頁背面），而其係於離職後始到本院作證，是其已無迫
    於醫院之壓力而為不實之陳述之虞，辯護人此部分所為質疑
    ，實屬無據。再者，文雄醫院存根聯上並未蓋用院章及診治
    醫師章，核與被告所提出之診斷書原本上蓋有醫院之院章及
    醫師之印章，並不相同。惟此係因存根聯僅作存根之用，向
    來文雄醫院均不在存根聯內蓋用院章及醫師章，此經證人鐘
    明宏證述在卷（見本院上訴卷(二)第91頁），經本院前審當場
    勘驗證人鐘明宏所提出之診斷證明書存根聯1 本，該存根聯
    確如證人鐘明宏所證並無醫院之院章及醫師章（見本院上訴
    卷(二)第91頁），是辯護人此部分所提出之質疑，亦難為被告
    確係於上午11時40分前往文雄醫院就醫之證明。被告又辯稱
    ：該診斷書係其委託友人李延平前往文雄醫院申請，李延平
    沒空遂委託駱宏斌前往請領，於領得該診斷證明書時即有「
    上午11時40分」等文字云云。惟駱宏斌於本院前審調查時則
    證稱：是我載被告去醫院申請的等語，核與被告所述，係委
    託他人去申請等情（見本院上訴卷(二)第64頁、第65頁）不符
    ，自難認上開「上午11時40分」等文字係醫院護士所填載，
    且縱令係醫院護士所載，亦與前揭文雄醫院病歷表內所載及
    證人鐘明宏所證就診時間不符，無從為被告當時確有不在場
    之證明。
  (五)經本院前審勘驗被告於案發當時所騎乘車牌號碼ＹＮＡ－21
    6 號機車之結果，雖發現該機車右側排氣管有撞擊凹陷痕跡
    、右側腹部塑膠外殼有遭撞擊後破裂之痕跡、機車前緣外掛
    之菜藍亦有明顯凹陷、機車左側塑膠外殼亦有明顯擦痕，有
    勘驗相片6 幀附卷可按（見本院上訴卷(一)第90頁反面至第91
    頁反面）。然依被告所述，其係騎乘機車遭不詳人士自後追
    撞，致其人車倒地，是如被告所述屬實，則應係機車尾部遭
    擦撞，惟就該機車尾部車牌及其附近觀之，並無明顯遭撞擊
    之痕跡，且被告所騎乘者係屬老舊之機車，歷經多年騎乘使
    用，日常生活中因不慎擦撞而產生撞擊之痕跡乃常有之事，
    是被告機車外緣所存多處擦痕、破損，亦不足以證明係遭歹
    徒所擦撞，又機車被追撞亦僅能倒向一側，斷無機車四周外
    緣盡受有擦撞凹痕之可能，是被告所辯遭人自後追撞倒地云
    云，顯屬無據。
  (六)案發當時被告之友人李延平正在駕駛計程車，王志強則係於
    高雄市○○路與民主路附近的ＯＫ飯店工作，此經被告陳明
    在卷（見本院上訴卷(一)第138 頁至第139 頁），經本院前審
    前往被告位於高雄市三民區○○○○街住處勘驗結果，被告
    住處、文雄醫院與被告所稱遭人焚身地點，3 址間之距離均
    在目視範圍內，被告住處之察哈爾二街289 巷口與文雄醫院
    間距亦不過200 公尺之遠（見本院上訴卷(一)第83頁勘驗筆錄
    附圖、第87頁編號11相片及第88頁反面編號第15號相片、第
    89頁編號第16至第18號相片），被告復自承住居於該址十幾
    年之久，則其對於察哈爾二街、文雄醫院附近之相關位置應
    屬熟稔，若被告確係在其住處之察哈爾二街附近遭人潑灑汽
    車並點火燒傷，豈有捨棄逕行前往百公尺外文雄醫院就診，
    而仍回家後打電話向行蹤不定以駕駛計程車為業之李延平，
    及遠在數公里外之王志強求救之理？況被告於警訊時供稱：
    88年10月29日晚上11時45分我在家中看電視，將近24時（即
    同年月日凌晨0 時）左右，準備騎機車外出載礦泉水買回家
    喝等語（見警卷第1 頁反面）；於偵查中則具狀稱：當日23
    時10分許，自家中騎機車至200 公尺外之文雄診所旁之自動
    加水站買水，返途遭2 名年輕人潑汽油點火等語（見偵查卷
    第48頁第10至12行）；於原審審理時復具狀稱：係於當日23
    時15分至20分許遭人撞車並潑灑汽油等語（見原審卷第70
    頁）；於本院前審時則供稱：當天我看新聞看到11點，就騎
    機車戴安全帽去提水（見本院上訴卷(二)第125 頁）云云，被
    告就其外出及被縱火之時間先後所述不一，已有可疑。再者
    ，被告於警訊時另供稱：我是因為遭火燒傷所以自行騎車前
    往文雄醫院急救（見警卷第1 頁）；於偵查中卻具狀供稱：
    痛苦難熬，乃獨自步行至文雄診所診療（見偵查卷第49頁）
    ；於原審時則供稱：我就自己用走的走到醫院，走到醫院約
    要20分鐘（見原審卷第22頁）；抑有進者，被告於警訊時供
    稱：歹徒有2 人共乘1 部機車（見警卷第1 頁反面）；於原
    審則供稱：是有4 個人共乘2 部機車（見原審卷第22頁）；
    惟於本院前審調查時先則供稱：是有2 個人自後追撞，用寶
    特瓶丟我，我以為是水（見本院上訴卷(一)第35頁），嗣又供
    稱：被4 個人分乘2 部機車，拿出1 個好像是乖乖桶向我身
    上潑來（見本院上訴卷(一)第125 頁、第160 頁）等語，被告
    就歹徒究竟是2 人或4 人，所持用以裝汽油者究係寶特瓶，
    或者係乖乖桶，其被潑灑汽油並點火後，究係騎車或步行前
    往就醫亦先後歧異，委難採信。證人李延平、王志強於偵訊
    時均證稱，並未親眼目睹被告如何受傷，是聽被告說的等語
    （見偵卷查第26頁反面、第27頁），是證人李延平、王志強
    之證詞係得自於被告之片面陳述，亦難採為被告確有被不詳
    姓名之歹徒縱火之有利認定。末按證人即告訴人甲○○之配
    偶陳何鳳玉於本院前審調查時雖證稱：被告在我們夫妻面前
    不會說不好聽的話，他們住外面對我們夫妻還好，不會對我
    們不好等語，亦與本件是否為被告所潑油放火無直接關聯，
    從而所證亦難採為被告有利之證據。
  (七)被害人陳昭蒼之自用小客車及告訴人甲○○住宅前之帆布遮
    雨棚起火後，證人郭春帆確目睹1 名女子身上著火自其住宅
    門前經過，並以手邊走邊擦身上所著之火，嗣該名女子係自
    中仁街67巷18號旁之防火巷離開，而被害人陳昭蒼之自用小
    客車係左前車門及水箱護罩被潑汽油，已如前述，則於潑灑
    後，汽油必順勢往地下溢流於柏油路面上，如站在自用小客
    車旁以打火機點燃時，除該自用小客車上之汽油會在瞬間被
    引燃外，亦必隨之引燃柏油路面上之汽油，因之於措手不及
    之情況下，點火者之臉部、頸、手部及站立於地面之腳被灼
    傷之機率相當高，被告被火灼傷之部位核與上開情節相符，
    是被告應係證人郭春帆所目睹前往告訴人甲○○住處前潑灑
    汽油放火後離去之人無訛。
  (八)末按高雄市○○區○○街67巷30號係告訴人甲○○之住宅，
    於被告放火時，告訴人甲○○及其配偶陳何鳳玉均住居在該
    住宅內，此經甲○○及陳何鳳玉於本院前審調查及審理時分
    別陳明在卷，而當時被害人陳昭蒼之自用小客車係緊靠著住
    宅前之牆壁停放，住宅上方有易燃之帆布遮雨棚，有卷附照
    片可憑，是如放火燒燬該自用小客車，勢必因而延燒到與該
    自用小客車緊鄰之告訴人甲○○之房屋及其上遮雨棚，此為
    一般人所能暸解之事理，被告自亦應知之甚詳，被告明知上
    情，竟仍故意將汽油潑灑於自小客車上，並以打火機點火，
    則被告故意放火燒燬該自用小客車時，亦應有燒燬甲○○房
    屋之直接故意無訛。而告訴人甲○○上開住宅僅外牆磁磚被
    燻黑，尚未達於喪失效用之程度，有照片及消防隊之火災原
    因調查報告表可按，是房屋並未達於燒燬之程度亦堪認定。
    綜上所述，被告所辯當時不在場，身上所受之灼傷係不詳歹
    徒潑灑汽油並點火所致云云，均係卸責之詞，不足採信，是
    本件事證明確，被告之犯行洵堪認定。
三、查本件被害人陳昭蒼之自用小客車係緊靠著告訴人甲○○之
    住宅牆壁停放，並非住宅內之物品，被告乙○○以一放火行
    為燒燬該自用小客車，並延燒緊鄰之告訴人甲○○及其他鄰
    居之房屋未遂，核其所為，係犯刑法第175 條第1 項之放火
    燒燬住宅以外之他人所有物及同法第173 條第3 項、第1項
    之放火燒燬現供人使用之住宅未遂罪，被告放火燒燬現供人
    使用住宅之行為僅止於未遂，應依刑法第26條前段減輕其刑
    ，被告一放火行為，同時觸犯上開2 罪名，係想像競合關係
    ，應從一重之放火燒燬現供人使用之住宅未遂罪處斷。又刑
    法第173 條第1 項放火罪，直接被害法益為一般社會大眾之
    公共安全，雖同時侵害私人財產法益，但仍以保護社會法益
    為重，故一個放火行為，燒燬多家房屋，仍僅成立一罪，此
    有最高法院21年上字第391 號判例可按，是被告放火行為雖
    波及告訴人甲○○之鄰居洪愛春、劉淑瑞之物品，亦僅論以
    一放火罪，附此敘明。
四、原審予以論罪科刑固非無見，惟查上開車牌號碼ＸＵ─7226
    號自用小客車係被告之前夫陳昭蒼所有，有車號查詢汽車車
    籍表1 份在卷足憑，原判決誤認係告訴人甲○○所有，已有
    未合，且該自用小客車係緊靠著告訴人甲○○之住宅牆壁停
    放，並非住宅內之物品，被告乙○○以一放火行為燒燬該自
    用小客車，並延燒緊鄰之告訴人甲○○及其他鄰居之房屋未
    遂，應已觸犯放火燒燬住宅以外之他人所有物及放火燒燬現
    供人使用之住宅未遂罪2 項罪名，原判決竟謂被告僅成立犯
    刑法第173 條第3 項、第1 項之放火燒燬現供人使用之住宅
    未遂罪，亦有未當；被告上訴意旨，否認犯罪，雖無理由，
    惟原判決既有前述可議，仍應由本院予以撤銷改判，審酌被
    告以放火之激烈手段報復，置他人生命、財產於不顧，足以
    使被害人及社會大眾驚恐不安，念其犯罪之動機係因夫妻感
    情失和，且使用之汽油僅保特瓶1 罐，並未釀成大禍等一切
    情狀，量處有期徒刑3 年8 月，扣案之打火機、保特瓶各1
    個，為被告所有攜往供放火犯罪所用之物，應依刑法第38條
    第1 項第2 款之規定，宣告沒收。
據上論結，應依刑事訴訟法第369條第1項前段、第364條、第299
條第1 項前段、刑法第173 條第3 項、第1 項、第175 條第1 項
、第26條前段、第55條、第38條第1 項第2 款，判決如主文。
本案經檢察官林惠到庭執行職務。
中　　華　　民　　國　　94　　年　　6 　　月　　21　　日
                  刑事第七庭    審判長法  官  莊飛宗
                                       法 官  黃三友
                                       法 官  黃憲文
以上正本證明與原本無異。
如不服本判決應於收受本判決後10日內向本院提出上訴書狀，其
未敘述上訴理由者，並得於提起上訴後10日內向本院補提理由書
狀（均須按他造當事人之人數附繕本）「切勿逕送上級法院」。
中　　華　　民　　國　　94　　年　　6 　　月　　21　　日
　　　　　　　　　　　　　　　　　　　書記官  葉淑華
附錄本件判決論罪科刑法條：
刑法第173條第1項、第3項
放火燒燬現供人使用之住宅或現有人所在之建築物、礦坑、火車
、電車或其他供水、陸、空公眾運輸之舟、車、航空機者，處無
期徒刑或7 年以上有期徒刑。
第1 項之未遂犯罰之。
刑法第175條第1項
放火燒燬前2 條以外之他人所有物，致生公共危險者，處1 年以
上7年以下有期徒刑。
